臺灣高等法院民事裁定
109年度勞抗字第94號
抗  告  人  姜榮昇  
相  對  人  萬軍保全股份有限公司

法定代理人  萬麗妃  

上列抗告人因與相對人萬軍保全股份有限公司間訴訟救助事件，
對於中華民國109年8月17日臺灣士林地方法院109年度救字第104
號裁定提起抗告，本院裁定如下： 
    主  文
原裁定廢棄。
本件准予訴訟救助。
抗告費用由相對人負擔。
    理  由
一、按勞工符合社會救助法規定之低收入戶、中低收入戶，或符
    合特殊境遇家庭扶助條例第4條第1項之特殊境遇家庭，其聲
    請訴訟救助者，視為無資力支出訴訟費用；有關勞動事件之
    處理，依勞動事件法之規定，勞動事件法未規定者，適用民
    事訴訟法及強制執行法之規定，勞動事件法第14條第1項、
    第15條定有明文。次按當事人無資力支出訴訟費用者，法院
    應依聲請，以裁定准予訴訟救助。但顯無勝訴之望者，不在
    此限，民事訴訟法第107 條第1 項亦有明定。
二、抗告人聲請及抗告意旨略以：伊於原法院對相對人提起109
    年度重勞訴字第17號請求確認僱傭關係存在等訴訟（下稱本
    案訴訟），因生活困難無力支出訴訟費用，故同時聲請訴訟
    救助。原法院雖認伊起訴不合法而裁定駁回本案訴訟，並以
    其顯無勝訴之望，併予裁定駁回其訴訟救助之聲請（下稱原
    裁定），惟伊已對駁回本案訴訟之裁定提起抗告，且伊於民
    國109年7月14日經台北市政府社會局核定為中低收入戶，依
    勞動事件法第14條第1項規定，視為伊無資力支出訴訟費用
    ，故對原裁定不服，提起抗告，求為廢棄原裁定，並准予訴
    訟救助等語。
三、經查：原法院以109年度重勞訴字第17號裁定駁回本案訴訟
    ，並以抗告人顯無勝訴之望為由，併予駁回其本件訴訟救助
    之聲請。惟原法院109年度重勞訴字第17號裁定業經本院廢
    棄（案列109年度勞抗字第95號），並將本案訴訟發回原法
    院另為適法之處理。而觀之抗告人在本案訴訟之訴狀內容，
    並無不待法院踐行調查證據、認定事實程序，即知在法律上
    顯然不能獲得勝訴判決之情形，即難認其本案訴訟顯無勝訴
    之望。又抗告人業於109年7月14日經台北市政府社會局核定
    為中低收入戶，有中低收入戶卡及該局北市社助字第109310
    9071號函為憑（見本案訴訟原法院卷第42-44頁），依勞動
    事件法第14條第1項規定，抗告人聲請訴訟救助，視為無資
    力支出訴訟費用，應予准許。原法院未及審酌上情，駁回抗
    告人訴訟救助之聲請，尚有未洽。抗告意旨指摘原裁定不當
    ，聲明廢棄，為有理由，爰由本院將原裁定廢棄，更為裁定
    如主文第2 項所示。
四、據上論結，本件抗告為有理由，爰裁定如主文。 
中　　華　　民　　國　　109 　年　　9 　　月　　18　　日
                  勞動法庭
                      審判長法  官  李慈惠
                            法  官  趙雪瑛
                            法  官  陳婷玉
正本係照原本作成。
本裁定除以適用法規顯有錯誤為理由外，不得再抗告。如提起再
抗告，應於收受送達後10日內委任律師為代理人向本院提出再抗
告狀。並繳納再抗告費新臺幣１千元。
中　　華　　民　　國　　109 　年　　9 　　月　　22　　日

  　　　　　　　　　　　　　書記官  張永中